# 【请教陈老师】对矿企的长投的处理

提问人：石径小斜 时间：2023-05-04 17:17:
请问：对矿企子公司的评估增值在母公司合并报表正常摊销，但是个别报表上的长投往往是一个比较大的金额，可是矿企 20 年基本就采光了，届时在个别报表上会产生一个相应大金额的损失，对于当期影响很大，请问这种情况个别报表具备计提减值的可能么？或者怎么处理更合理？

回答人：chenyiwei
采矿企业一般属于”单一资产实体“，不构成业务，因此收购时的溢价在收购方合并报表中一般并入采矿权价值，随着矿产的开采逐步进行摊销。
在个别报表层面，鉴于其经济实质就是取得一项采矿权，故为了避免出现成本法计量长投导致最终采矿权结束时需确认大额减值的问题，建议采用以下方法之一：
1 、如主帖所述，逐年对长投计提减值（个人不倾向于此做法）；
2 、将该项投资列作一项”其他非流动资产“而不是长期股权投资，逐年摊销，摊销额冲减投资收益，作为每年分红收益的抵减。
该做法也同样适用于对PPP、光伏等特定项目公司的投资在项目公司的母公司个别报表层面的处理。